【裁判字號】    97,抗,9
【裁判日期】    970104
【裁判案由】    清償債務強制執行聲明異議
【裁判全文】
臺灣高等法院臺中分院民事裁定       97年度抗字第9號
抗  告  人  甲○○即嬌點珠寶.
相  對  人  陽信商業銀行股份有限公司
法定代理人  乙○○
上列當事人間清償債務強制執行聲明異議事件，抗告人對於中華
民國96年11月15日臺灣臺中地方法院96年度執字第66318號提起
抗告，本院裁定如下：
    主  文
抗告駁回。
抗告訴訟費用由抗告人負擔。
    理  由
一、抗告意旨略以：嬌點珠寶銀樓原本設在台中市○○街113號1
    樓，於停業後即搬至台中市南屯區○○○○路50號營業係事
    實，有營業招牌及營業設備，只是未至台中市政府辦理營事
    業登記而已，請求廢棄原裁定等語。
二、經查：本件相對人執原法院95年度促字第15465號、74843號
    支付命令為執行名義（債務人分別為黃玉華、甲○○，二人
    為夫妻關係），聲請本件強制執行黃玉華所有坐落台中市○
    ○區○○段11地號土地暨其上門牌號碼台中市南屯區○○○
    ○路50號、50之1號等建物，而上開不動產於95年10月25日
    經原法院至現場查封時，經抗告人陳明該不動產為債務人自
    住等情，有該院95年度執全字第5744號假扣押卷可稽，原法
    院據此於拍賣公告載明：上開建物查封時為債務人自住，於
    拍定後點交等語。抗告人以其所經營之嬌點珠寶銀樓在該址
    已開設超過20年，每月支付租金15,000元予黃玉華，乃對上
    開拍賣公告聲明異議，請求更改為拍定後不點交。惟經原法
    院查明抗告人所開設之嬌點珠寶銀樓，為其個人獨資商號，
    並非如公司有獨立人格存在；又抗告人為黃玉華之配偶，夫
    妻同財共居，上開不動產屬黃玉華所有，抗告人居住其內並
    使用該建物，乃係基於占有輔助人之地位為之，而駁回抗告
    人聲明異議，經核並無不符。抗告人以上由提起本件抗告，
    惟查嬌點珠寶銀樓既係抗告人所獨資經營之商號，無論設置
    在何處，均屬經營者個人之行為，要難以此而主張權利，抗
    告人執詞提起本件抗告，為無理由，應予駁回。
四、依強制執行法第30條之1，民事訴訟法第495條之1第1項、第
    449條第1項、第95條、第85條第2項，裁定如主文。
中    華    民    國    97    年    1     月    4     日
                  民事第四庭    審判長法  官  黃斐君
                                      法  官  陳蘇宗
                                      法  官  張浴美
以上正本係照原本作成。
再為抗告應以適用法規顯有錯誤為理由，並經本院之許可，該許
可以原裁定所涉及之法律見解具有原則上之重要性者為限。
如提起再抗告者應於裁定送達後10日內向本院提出抗告理由狀（
須按照他造人數附具繕本）並繳納抗告裁判費新臺幣1,000元，
同時委任律師或具有律師資格之關係人為代理人。
                                      書記官  郭振祥
中    華    民    國    96    年    1     月    7     日
                                                      Ａ


司法院資訊處製作；財團法人民間司法改革基金會備份。
